

YEISON ARLES VELEZ

INGENIERO EN SISTEMAS Y TELECOMUNICACIONES

Cédula: 1053817452 | Dirección: Calle 56B, Nº18 A 32. Manizales | Edad: 28 años

Teléfono: 3002797900 - Email: veison velez11@hotmail.com

Página web: https://yeisonvelez11.github.io

LinkedIn: https://www.linkedin.com/in/yeison-velez-47072a5a/



PERFIL

Apasionado por su campo de estudio en el cual se ha desempeñado profesionalmente desde el año 2014, con facilidad a la hora de aprender y adaptarse a nuevas tecnologías. Se enfoca principalmente en la funcionalidad de los aplicativos y para ello intenta ceñirse a las mejores prácticas que garanticen un óptimo comportamiento en su objetivo final; entendiendo y compartiendo la idea de conceptos como la reutilización de código y usar los recursos necesarios para lograr soluciones, sin descuidar la parte visual y funcional. Ha tenido participación en el apoyo a aplicativos enfocados a empresas de nivel nacional como MINTIC, Superintendencia Nacional de Salud, MINSALUD,COLCIENCIAS y FIAAP que buscan soluciones en el sector salud.

También ha tenido la oportunidad de participar en proyectos de impacto académico en la universidad de Manizales en proyectos como el sistema de gestión de calidad y en cultura del servicio.

Le interesa brindar una excelente interfaz de usuario (UI) y experiencia de usuario (UX), sabiendo además que el principal activo de toda organización es la satisfacción del usuario y la accesibilidad a información fiable.



EDUCACIÓN

Título: Certificado de formación de desarrollo en dispositivos móviles ANDROID 80 horas presenciales.

Institución: People Contact (Manizales).

Título: Curso de Diseño y Desarrollo de juegos para dispositivos móviles y android.

Institución: Crystal Elearning (Málaga, España).

Título: Curso de desarrollo de móviles y aplicaciones Web.

Institución: Universidad de Manizales - Programa de ingeniería en sistemas y

telecomunicaciones.

Título: Ingeniería en Sistemas y Telecomunicaciones.

Institución: Universidad de Manizales - Programa de ingeniería en sistemas y

telecomunicaciones.

Título: Curso de "Bioingeniería: explorando datos fisiológicos para aplicaciones interactivas" con una intensidad de 14 horas.

Institución: Centro de Bioinformática y Biología Computacional de Colombia (BIOS).

Título: Curso: "Fundraising: herramientas y metodología en la búsqueda de financiamiento para proyectos de CTel".

Institución: Centro de Bioinformática y Biología Computacional de Colombia (BIOS).

Título: Diplomado en computación científica, simulación, Big Data, con una intensidad de 120 horas.

Institución: Centro de Bioinformática y Biología Computacional de Colombia (BIOS).

Título: Curso de Angular 6 - Desde cero hasta profesional con duración de más de 13 horas.

2018

2015

Título: Angular 5 y TypeScript - Curso de introducción paso a paso

Institución: Udemy

Título: Aprende Ionic 3 desde cero (antes Ionic 2): Curso inmersivo con duración de

más de 15.5 horas. Institución: Udemy.

Título: Ionic 2 y ionic 3: Crea apps para Android e iOS desde cero.

Institución: Udemy.

Título: Curso de FlexBox desde 0.

Institución: Udemy.

Título: Certified UX Design Foundation.

Institución: Bs Group.

2020 Título: React Native Expo.

Institución: Udemy.

Título: Construyendo Web APIs RESTful con ASP.NET Core 3.1.

Institución: Udemy.

Título: React: De cero a experto (Hooks y MERN)

Institución: Udemy.

Título: Tu guía completa de desarrollo para IOS y Android

Institución: Udemy.

2021 Título: Scrum Master + Liderar Equipos Scrum y Ágil.

Institución: Udemy.

Título: Certification of completion – oficial NestJS course.

Institución: Udemy.

~

ASISTENCIA A EVENTOS

23 al 24 de Febrero de 2012 Título: 1er Encuentro Nacional sobre Innovación tecnológica y empresarial.

Institución: Universidad Nacional de Colombia – Manizales sede Nubia.

10 de Septiembre de 2012 Título: Participación en Seminario de Tecnología de la información y

comunicación.

Institución: Escuela Superior de Administración Pública ESAP.

4 y 5 de Mayo de 2013 *Título:* EVENTO CO – CREA Manizales – Colombia.

Institución: ParqueSoft – Manizales.



EXPERIENCIA

Almera Information Management S.A.S

11 de Agosto de 2014 – 28 de Febrero de 2015 Desarrollo web y carga de información a plataforma de gestión de proyectos.

Centro de Bioinformática y Biología Computacional de

Colombia

en la implementación de los aplicativos del centro

Desarrollo web, front-end en labores de apoyo

Mayo 2015 – Mayo de 2018

desde el punto de vista de funcionalidad.

Tic Solutions Integration

1 de Diciembre de 2015 – 31 de Mayo de 2016

Desarrollo web full stack y labores de levantamiento de requerimientos y diseño y

especificación.

MDOS4 Portal de la Vida

1 de Junio 2018 – 30 Septiembre 2018

Líder de desarrollo de aplicaciones móviles

Universidad de Manizales

1 de Octubre 2018 - Octubre 28 2019

Apoyo en desarrollo del área de analítica de Datos. (Datalab Consultoría en transformación Digital)

CIA Transportadora S.A.S

28 de Octubre 2019 – Enero 14 de 2020

Apoyo en desarrollo de app móvil de gestión de containers

Universidad de Manizales 24 de Agosto – 31 de Diciembre

Apoyo en los aplicativos de Voz del Cliente, Plataforma de PQR e InfoFactura

PersonalSoft

02 de Febrero - Actualmente

Analista de Software 1



DISTINCIONES

- Excelencia Académica VII semestre.
- Excelencia Académica VIII semestre.
- Excelencia Académica IX semestre.
- Certificado de reconocimiento por el mejor resultado en la evaluación de desempeño en el Centro de Bioinformática y Biología Computacional de Colombia (22 de Diciembre del 2016).
- Freelancer preferente en la plataforma https://www.freelancer.com/



HABILIDADES

Inglés Técnico

Front-End

- Javascript.
- CSS3, Flexbox.
- HTML5.
- Bootstrap, jquery.js
- Wow.js, prefixfree.js
- D3.js C3.js
- Three.js
- Angular.js Angular
- Ionic v1 y Ionic 5
- React.js
- React Native
- Flutter

Back-End

- Nodejs
- Mysql PostgreSql
- MongoDB
- PHP
- Python
- C#

Otros

• Repositorios git.



PORTAFOLIO

Aporte y apoyo de aplicativos:

• Creación de "Plataforma de Visualización Georreferenciada de Variables de Salud para el Departamento de Caldas para Casos de Dengue en Caldas", mediante el consumo de un servicio web para alimentar un mapa dinámico, con técnicas de visualización de datos, usando herramientas en el lenguaje javascript three.js, d3.js, tween.js, Angular.js.

https://youtu.be/Nubt DoceoQ

• Apoyo en la app móvil destinada a la presidencia de la república, MinSalud, MinTIC, Colciencias y Supersalud. Tiene como objetivo buscar mayor transparencia y comunicación con los usuarios del sector de la salud. Desarrollada en el framework IONIC y Angular.js, para crear aplicaciones hibridas para Android y IOS. Funciona mediante la integración de servicios web de www.datos.gov.co.

https://plav.google.com/store/apps/details?id=com.minsalud.clicsalud

https://itunes.apple.com/co/app/clicsalud/id1084267740?mt=8

http://clicsalud.co/

https://www.youtube.com/watch?v=xCym6oZgMoY

- Apoyo en app "Bariatrack", consiste en medir el éxito de una intervención quirúrgica bariátrica, mediante los componentes que se especifican en el paper de la escala BAROS http://www.obesityteam.com/baros/baros oria.pdf
- Apoyo en portal web de clicsalud desde el punto de vista de funcionalidad, plataforma en la que se analiza y recolecta la información presentada por los datos de la app móvil de clicsalud, para facilitar la toma de decisiones.

http://clicsalud.co/portal/#/dashboard

- Apoyo en la plataforma de NLP (Natural language proccess), para comprobar el sentimiento de una oración. Especialmente dedicada para las quejas o reclamos que pueda presentar una EPS. http://clicsalud.co/NLP
- Apoyo en plataforma de gestión de informes para la rendición de cuentas, en el proyecto de Regalías del año 2016 en BIOS.
- Creación de plataforma de gestión y control al adulto mayor, para la empresa Tic Solutions Integration, que consiste en el movimiento de los dineros que pueden ser reclamados por el adulto mayor, llevando a cabo su seguimiento. http://personasmayoresmanizales.org/
- Apoyo en "SisbioTv", portal informativo sobre procesos internos del área de bioingeniería.
- Apoyo en "Neurolengua", lengua electrónica que analiza los alimentos e identifica su composición. https://www.youtube.com/watch?v=CnecHzW9UdQ
- Apoyo en "Morphing APP", App y portal para la generación del 'efecto morphing' entre un humano a un simio.

http://appcolevol.bios.co:8030/PortalMorphing/#/dashboard

- Apoyo en "NLP V2", aplicativo para en análisis de sentimiento con georreferenciación en tiempo real, para Colombia y el mundo permitiendo el filtro de palabras y hashtags.
- Apoyo en Biotecred, red de empresas colombianas del sector BIO que se conectan para hacer negocios y proyectos.

https://www.biotecred.co/

• Apoyo en "Launcher de aplicaciones", aplicación destinada para proyectar en el muro de visualización de datos de BIOS los aplicativos del centro.

https://www.youtube.com/watch?v=zs39Xp-UTqg&t=854s

 Apoyo en la app "Testigos Mira", aplicación móvil dirigida para dispositivos Android y ios usada en las elecciones efectuadas en el mes de Marzo de 2018 para el partido MIRA, para el control, registro y verificación de información electoral en Colombia. Obteniendo reportes de votos y dashboard en países como Canadá, USA, Aruba, Costa Rica, Puerto Rico etc.

https://play.google.com/store/apps/details?id=com.partidomira.testigoselectorales https://appadvice.com/app/testigos-mira/1353634712

- Apoyo en "Plataforma de transferencias de valores TVSS", Portal web que funciona como dashboard para el control, seguimiento e infoviz de las transferencias de valor del sector salud, dirigido para Minsalud.
 - https://www.youtube.com/watch?v=zs39Xp-UTqg&t=854s
- Apoyo en TIN APP aplicación móvil para visualizar ofertas de una ciudad y redimir cupones usando la geolocalización.
 - http://tinglobal.app
- Apoyo en el soporte e implementación de nuevas funcionalidades para la app de Midis App salud en su versión de ios como de Android.
 - https://www.midisappsalud.com/
- Aplicación móvil para puntos presenciales CHEC para la captura de encuesta digital para análisis de sentimientos.
- Apoyo en aplicación móvil dirigida a la autoevaluación institucional para la universidad de Manizales.
- Apoyo en plataforma de gestión de información para CIAD (Infociad) https://infociad.herokuapp.com/
- Apoyo en sistema de gestión de calidad de la universidad de Manizales http://umanizales.herokuapp.com/
- Creación de plataforma web administrativa y app de bee (Billetera virtual de Perú)
 https://mibee.pe/
- Creación de plataforma administrativa y app de krazis para calificación de políticos chilenos https://play.google.com/store/apps/details?id=com.kracis.ch&hl=es-419&ah=GG0YBIG7UMxHnxtxMddNi9dA3Mc
- Apoyo en plataforma web de cultura del servicio para la universidad de Manizales
- Apoyo en plataforma de Voz del cliente, convenio CHEC Datalab
- Apoyo en plataforma de InfoFactura, convenio CHEC Datalab
- Apoyo en plataforma de PQR, convenio CHEC Datalab

REFERENCIAS

Jorge Hernán Franco Universidad de Manizales Coordinador de prácticas Facultad de Ciencias e Ingeniería +57 3128439118

Esteban Correa Agudelo

+57 3044715714

Centro de bioinformática y biología computacional de Colombia BIOS Coordinador del área de bioingeniería

Juan Camilo Cardona

+57 314 7547293

Universidad de Manizales

Gerente general de Datalab – Universidad de Manizales

Diego Eduardo Vélez Coritel (Madrid, España) Ingeniero en Sistemas y Telecomunicaciones

+34 649666601